【裁判字號】    97,消債更,1991
【裁判日期】    980318
【裁判案由】    更生事件
【裁判全文】
臺灣板橋地方法院民事裁定          97年度消債更字第1991號
聲  請  人  甲○○
上列當事人因消費者債務清理事件聲請更生，本院裁定如下：
    主  文
聲請駁回。
聲請費用由聲請人負擔。
    理  由
一、按債務人不能清償債務或有不能清償之虞者，得依消費者債
    務清理條例所定更生或清算程序，清理其債務，消費者債務
    清理條例（下稱本條例）第3 條固定有明文。惟聲請依本條
    例所定程序清理其債務之債務人，依本條例施行細則第2 條
    第1 項規定，以該條例第2 條所稱之消費者為限。而本條例
    第2 條第1 、2 項規定：「本條例所稱消費者，指五年內未
    從事營業活動或從事小規模營業活動之自然人」、「前項小
    規模營業指營業額平均每月新臺幣二十萬元以下者」。再依
    本條例施行細則第3 條規定：「本條例第二條第一項所稱之
    營業活動，係指反覆從事銷售貨物、提供勞務或其他相類行
    為，以獲取代價之社會活動」、「債務人為公司或其他營利
    法人之負責人，無論是否受有薪資，均視為自己從事營業活
    動。其營業額依該公司或其他營利法人之營業額定之」、第
    4 條規定：「本條例第二條第一項所定之五年期間，自聲請
    更生或清算前一日回溯五年計算之；第二項所定之營業額，
    以五年內之營業總額除以實際營業月數計算之」。
二、聲請人向本院聲請更生，雖主張：聲請人僅於民國94年8 月
    至同年12月間擔任汎宜貿易有限公司之掛名負責人云云。惟
    查，依本條例施行細則第3 條第2 項規定，債務人為公司或
    其他營利法人之負責人，無論是否受有薪資，均視為自己從
    事營業活動。其營業額依該公司或其他營利法人之營業額定
    之，先予敘明。次查，雖聲請人漏未提出94年9 月及同年11
    月之汎宜貿易有限公司營業人銷售額與稅額申報書，然縱使
    該公司上開月份之營業額為新臺幣（下同）0 元，則聲請人
    擔任汎宜貿易有限公司負責人期間（即自94年8 月至同年12
    月止），平均每月營業額仍為51萬7,404 元（（0 ＋1,810,
    452 ＋776,570 ）÷5 ≒517,404 ），顯然已超過20萬元。
    是聲請人顯然非屬本條例第2 條所稱之消費者，而不得依本
    條例所定更生或清算程序清理其債務。是聲請人本件更生之
    聲請，於法不合，應予駁回，爰裁定如主文。
三、至於所繳納郵務送達費3,400 元，則待本件更生聲請事件確
    定後，如尚有剩餘郵資餘額，再予檢還聲請人，附此敘明。
中    華    民    國    98    年    3     月    18    日
              民事第一庭    法      官  黃信滿
上為正本係照原本作成
如不服本裁定，應於裁定送達後10日內，以書狀向本院提出抗告
，並繳納抗告費新臺幣1千元
中    華    民    國    98    年    3     月    18    日
                            書  記  官  林月蓉


司法院資訊處製作；財團法人民間司法改革基金會備份。
